th: ฟังก์ชันบอร์ดเครื่องออกกำลังกาย: บอร์ดแสดงผล/อินเทอร์เฟซ; บอร์ดควบคุมส่วนล่าง; บอร์ดหน่วยความจำ/ลอจิก; บอร์ดควบคุมมอเตอร์; บอร์ดแหล่งจ่ายไฟ; บอร์ดสวิตช์รอง; บอร์ดเซ็นเซอร์ความเร็ว; บอร์ดส่วนบน/แผงควบคุม; อื่นๆ
hr-HR: Funkcija ploče sprave za vježbanje: Ploča zaslona/sučelja; Donja upravljačka ploča; Memorijska/logička ploča; Upravljačka ploča motora; Ploča napajanja; Sekundarna preklopna ploča; Ploča senzora brzine; Gornja ploča/upravljačka ploča; Ostalo
nb: Treningsmaskin kort funksjon: Skjerm-/grensesnittkort; Nedre kontrollkort; Minne-/logikkort; Motorkontrollkort; Strømforsyningskort; Sekundært bryterkort; Hastighetssensorkort; Øvre/kontrollpanelkort; Annet
pt-PT: Função da placa de equipamento de exercício: Placa de display/interface; Placa de controlo inferior; Placa de memória/lógica; Placa de controlo do motor; Placa de fonte de alimentação; Placa de comutação secundária; Placa de sensor de velocidade; Placa superior/painel de controlo; Outro
ro-RO: Funcție placă aparat de exerciții: Placă de afișaj/interfață; Placă de control inferioară; Placă de memorie/logică; Placă de control motor; Placă de alimentare; Placă de comutare secundară; Placă senzor de viteză; Placă superioară/panou de control; Altele
sl-SI: Funkcija plošče vadbene naprave: Plošča zaslona/vmesnika; Spodnja nadzorna plošča; Pomnilniška/logična plošča; Plošča za krmiljenje motorja; Napajalniška plošča; Sekundarna stikalna plošča; Plošča senzorja hitrosti; Zgornja/nadzorna plošča; Drugo
en: Exercise machine board function: Display/interface board; Lower control board; Memory/logic board; Motor control board; Power supply board; Secondary switching board; Speed sensor board; Upper/control-panel board; Other
fi: Kuntoilulaitteen levyn toiminto: Näyttö/liitäntälevy; Alaohjauslevy; Muisti/logiikkalevy; Moottoriohjauslevy; Virtalähdelevy; Toissijainen kytkentälevy; Nopeusanturilevy; Yläohjauspaneelilevy; Muu
el: Λειτουργία πλακέτας μηχανήματος άσκησης: Πλακέτα οθόνης/διεπαφής; Κάτω πλακέτα ελέγχου; Πλακέτα μνήμης/λογικής; Πλακέτα ελέγχου κινητήρα; Πλακέτα τροφοδοτικού; Δευτερεύουσα πλακέτα μεταγωγής; Πλακέτα αισθητήρα ταχύτητας; Άνω πλακέτα/πίνακας ελέγχου; Άλλο
ko: 운동 기구 보드 기능: 디스플레이/인터페이스 보드; 하부 컨트롤 보드; 메모리/로직 보드; 모터 컨트롤 보드; 전원 공급 보드; 보조 스위칭 보드; 속도 센서 보드; 상부/컨트롤 패널 보드; 기타
ru: Функция платы тренажера: Плата дисплея/интерфейса; Нижняя плата управления; Плата памяти/логики; Плата управления двигателем; Плата блока питания; Вторичная коммутационная плата; Плата датчика скорости; Верхняя плата/панель управления; Другой
sk-SK: Funkcia dosky stroja na cvičenie: Displej/rozhraniová doska; Spodná riadiaca doska; Pamäťová/logická doska; Doska riadenia motora; Napájacia doska; Sekundárna spínacia doska; Doska snímača rýchlosti; Horná/ovládacia panelová doska; Iné
hu: Edzőgéplap-funkció: Kijelző/interfész panel; Alsó vezérlőpanel; Memória/logikai panel; Motor vezérlőpanel; Tápegység panel; Másodlagos kapcsoló panel; Sebesség érzékelő panel; Felső/vezérlőpult panel; Egyéb
nl: Trainingsmachine bord functie: Display/interface bord; Onderste besturingsbord; Geheugen/logicabord; Motorbesturingsbord; Voedingsbord; Secundair schakelbord; Snelheidssensorbord; Bovenste/bedieningspaneelbord; Andere
zh-TW: 健身器材電路板功能: 顯示/介面板; 下層控制板; 記憶體/邏輯板; 馬達控制板; 電源板; 輔助開關板; 速度感測器板; 上層/控制面板板; 其他
vi: Chức năng bo mạch máy tập: Bảng hiển thị/giao diện; Bảng điều khiển dưới; Bảng bộ nhớ/logic; Bảng điều khiển động cơ; Bảng nguồn điện; Bảng chuyển mạch phụ; Bảng cảm biến tốc độ; Bảng điều khiển trên/bảng điều khiển; Khác
lt-LT: Treniruoklio plokštės funkcija: Ekrano/sąsajos plokštė; Apatinė valdymo plokštė; Atminties/logikos plokštė; Variklio valdymo plokštė; Maitinimo šaltinio plokštė; Antrinė perjungimo plokštė; Greičio jutiklio plokštė; Viršutinė/valdymo skydelio plokštė; Kita
cs: Funkce desky posilovacího stroje: Displej/rozhraní deska; Spodní řídicí deska; Paměťová/logická deska; Řídicí deska motoru; Deska napájecího zdroje; Sekundární spínací deska; Deska snímače rychlosti; Horní/ovládací panel deska; Jiné
es: Función de la placa de la máquina de ejercicio: Placa de pantalla/interfaz; Placa de control inferior; Placa de memoria/lógica; Placa de control del motor; Placa de fuente de alimentación; Placa de conmutación secundaria; Placa de sensor de velocidad; Placa superior/panel de control; Otros
sv: Träningsmaskinskortets funktion: Display/gränssnittskort; Nedre styrkort; Minnes/logikkort; Motorstyrkort; Strömförsörjningskort; Sekundärt omkopplarkort; Hastighetssensorkort; Övre/kontrollpanelkort; Övrigt
da: Træningsmaskinens printkortfunktion: Display-/interface-plade; Nedre kontrolplade; Hukommelses-/logikplade; Motorkontrolplade; Strømforsyningsplade; Sekundær switchplade; Hastighedssensorplade; Øvre/kontrolpanel-plade; Andet
pt-BR: Função da placa de equipamento de exercício: Placa de display/interface; Placa de controle inferior; Placa de memória/lógica; Placa de controle do motor; Placa de fonte de alimentação; Placa de chaveamento secundária; Placa do sensor de velocidade; Placa do painel de controle superior; Outro
zh-CN: 健身器材板功能: 显示/接口板; 下控制板; 内存/逻辑板; 电机控制板; 电源板; 二级开关板; 速度传感器板; 上部/控制面板板; 其他
ja: エクササイズマシンボード機能: ディスプレイ/インターフェースボード; 下部制御ボード; メモリ/ロジックボード; モーター制御ボード; 電源ボード; 二次スイッチングボード; 速度センサーボード; 上部/コントロールパネルボード; その他
tr: Egzersiz makinesi kartı işlevi: Ekran/arayüz kartı; Alt kontrol kartı; Bellek/mantık kartı; Motor kontrol kartı; Güç kaynağı kartı; İkincil anahtarlama kartı; Hız sensörü kartı; Üst/kontrol paneli kartı; Diğer
de: Trainingsgeräteplatinen-Funktion: Display-/Schnittstellenplatine; Untere Steuerplatine; Speicher-/Logikplatine; Motorsteuerplatine; Netzteilplatine; Sekundäre Schaltplatine; Geschwindigkeitssensorplatine; Obere/Bedienfeld-Platine; Sonstiges
pl: Funkcja płyty urządzenia do ćwiczeń: Płytka wyświetlacza/interfejsu; Dolna płytka sterująca; Płytka pamięci/logiczna; Płytka sterowania silnikiem; Płytka zasilacza; Wtórna płytka przełączająca; Płytka czujnika prędkości; Górna płytka/panel sterowania; Inne
it: Funzione della scheda della macchina per esercizi: Scheda display/interfaccia; Scheda controllo inferiore; Scheda memoria/logica; Scheda controllo motore; Scheda alimentazione; Scheda commutazione secondaria; Scheda sensore velocità; Scheda pannello superiore/controllo; Altro
bg-BG: Функция на платката на фитнес уреда: Платка за дисплей/интерфейс; Долна контролна платка; Платка за памет/логика; Платка за управление на двигател; Платка на захранването; Вторична комутационна платка; Платка на сензор за скорост; Горна платка/контролен панел; Други
fr: Fonction de la carte de la machine de sport: Carte d'affichage/interface; Carte de contrôle inférieure; Carte mémoire/logique; Carte de contrôle moteur; Carte d'alimentation; Carte de commutation secondaire; Carte de capteur de vitesse; Carte supérieure/panneau de contrôle; Autre